【裁判字號】    98,交聲,439
【裁判日期】    990426
【裁判案由】    聲明異議
【裁判全文】
臺灣屏東地方法院交通事件裁定         98年度交聲字第439號
原處分機關  交通部公路總局高雄區監理所屏東監理站
異  議  人
即受處分人  甲○○
上列受處分人因違反道路交通管理處罰條例事件，對於交通部公
路總局高雄區監理所屏東監理站民國98年12月9 日所為之處分（
原處分案號：屏監違字第裁82-VP0000000號）聲明異議，本院裁
定如下：
    主  文
異議駁回。
    理  由
一、原處分意旨略以：異議人即受處分人甲○○分別於民國98年
    9 月29日10時11分許，駕駛車牌號碼4370-XK 號自用小客車
    行經屏187 線崁頂段時，因有汽車駕駛人行車速度，超過規
    定之最高時速未滿20公里之違規事實，為警拍照後逕行舉發
    ，嗣原處分機關即交通部公路總局高雄區監理所屏東監理站
    認異議人上開情形，均違反道路交通管理處罰條例第40條之
    規定，裁處罰鍰新臺幣（下同）1,600 元，並依同條例第63
    條第1 項規定，記違規點數1 點等語。
二、聲明異議意旨略以：伊車行駛於外車道慢速行駛中，因內車
    道有他車超車且超速，致測速照相照到2 台車，且2 台車前
    後不到1 公尺，遂提出本件聲明異議等語。
三、按汽車駕駛人，行車速度，超過規定之最高時速，或低於規
    定之最低時速，除有第43條第1 項第2 款情形外，處1,200
    元以上2,400 元以下罰鍰；再汽車駕駛人有道路交通管理處
    罰條例第40條之情形者，除依原條項處罰鍰外，並記違規點
    數1 點，道路交通管理處罰條例第40條、第63條第1 項第1
    款，分別定有明文。經查，異議人於首揭時、地，有汽車駕
    駛人行車速度，超過規定之最高時速未滿20公里之情，有舉
    發通知單、舉發照片在卷可參（見本院卷第7 頁），是異議
    人前開交通違規行為，應可認定。
四、至異議人辯稱：因內車道有車輛超車且超速，導致兩台車被
    照到云云。惟本件交通勤務警員取締違規超速所使用之雷射
    測速槍，係利用雷射測速槍上方視窗內紅外線點瞄準被測之
    該單一車輛，經鎖定後，槍內螢幕即顯示其速度與施測者之
    距離，不受他車影響，雖有他車前後行駛或併行亦同，故並
    無誤測他車車速之可能，並有舉發員警提之職務報告、雷昇
    科技股份有限公司99年4 月15日雷字第99100415號函在卷可
    佐（見本院卷第10、42頁），是異議人前開所辯，洵屬無據
    ，為無理由，應以駁回。
五、依道路交通案件處理辦法第19條，裁定如主文。
中    華    民    國    99    年    4     月    26    日
                  交通法庭      法  官  羅森德
以上正本證明與原本無異。
如不服本裁定應於收受送達後5 日內向本院提出抗告書狀敘述抗
告之理由抗告於臺灣高等法院高雄分院。
中    華    民    國    99    年    4     月    26    日
                                書記官  盧姝伶

司法院資訊處製作；財團法人民間司法改革基金會備份。
